臺灣基隆地方法院刑事判決　　　　　　　 93年度訴字第743號
公　訴　人　臺灣基隆地方法院檢察署檢察官
被　　　告　乙○○　男　36歲.
指定辯護人　本院公設辯護人　丙○○
上列被告因強盜案件，經檢察官提起公訴（93年度偵字第3935號）
，及移送併辦（93年度偵字第4270號），本院判決如下︰
    主      文
乙○○連續攜帶兇器踰越安全設備於夜間侵入住宅竊盜，累犯，
處有期徒刑壹年陸月。扣案之手套壹副及螺絲起子壹支均沒收。
    事實及理由
壹、犯罪事實：
一、乙○○前因竊盜案件，經本院判處有期徒刑1 年2 月確定；
    又因竊盜案件，經本院判處有期徒刑1 年確定，所犯上開2
    罪接續執行，於93年3 月5 日縮短刑期假釋出監，93年8 月
    26 日 假釋期滿，未經撤銷假釋，其未執行之刑，以已執行
    論，而視為執行完畢。
二、詎乙○○仍不知悔改，復基於意圖為自己不法所有之竊盜概
    括犯意，連續為下列之加重竊盜行為：
（一）93年8 月中旬某日（時間不詳，93年度偵字第4270號併辦
      意旨書誤載為93年8 月15日下午4 時許)， 前往基隆市○○街148 巷26號1 樓，乘丁○○未注意管理之際，攜帶竹
      竿（非兇器，詳後述）1 支，踰越該屋窗戶之安全設備，
      竊得丁○○置於浴室之皮包1 個（內有現金新臺幣約6000
      元）。
（二）93年8 月底某日（時間不詳，93年度偵字第4270號併辦意
      旨書誤載為93年8 月15日下午4 時許），乘甲○○未注意
      管理之際，自基隆市○○街148 巷26號1 樓外邊攀爬至2
      樓，再踰越該址2 樓窗戶之安全設備入內，徒手竊得甲○○置於房間桌上之現金約2000元。
（三）93年10月17日日沒後6 時10分之夜間，攜帶其所有客觀上
      足以對人之生命、身體構成危險之兇器螺絲起子1 支，前
      往基隆市○○街148 巷12號戊○○住處，乘戊○○未注意
      管理之際，伸手踰越上址窗戶之安全設備入內，竊得戊○○置於屋內窗戶旁之鑰匙2 支，繼以上揭竊得之鑰匙開啟
      上址後門進入屋內，先到戊○○母親之臥室搜尋財物未果
      ，嗣至戊○○臥室繼續搜尋財物時，為在房間內之戊○○
      發覺而當場逮捕，並扣得乙○○所有供竊盜用之手套1 副
      及螺絲起子1 支。
貳、認定犯罪事實所憑之證據及理由：
一、犯罪事實欄二（一）所示竊取被害人丁○○財物部分：
（一）被告於警詢及本院審理時之自白。
（二）被告不爭執之杜明煌警詢筆錄1 份：被害人丁○○之配偶
      杜明煌於警詢時指述丁○○失竊財物情形明確。
二、犯罪事實欄二（二）所示竊取被害人甲○○財物部分：
（一）被告於警詢及本院審理時之自白。
（二）被告不爭執之杜林秋嬌警詢筆錄1 份：被害人甲○○之母
      親杜林秋嬌於警詢時指述甲○○失竊財物情形明確。
三、犯罪事實欄二（三）所示竊取證人即被害人戊○○財物部分
    ：
（一）被告於本院準備程序及審理時之自白。
（二）證人戊○○於檢察官偵查中及本院審理時指證被告攜帶螺
      絲起子竊盜之犯行明確。
（三）贓物認領保管收據1 紙：證人戊○○領回被告竊得之鑰匙
      2 支。
（四）中華民國93年日出日沒時刻表（基隆地區）1 份：93年10
      月17日日出時間為上午5 時52分，日沒時間為下午5 時24
      分。
（五）扣案之螺絲起子1支及手套1 副。
、論罪科刑：
一、犯罪事實欄二（一） 所示竊取被害人丁○○財物部分：
（一）按窗戶依社會通常觀念，足認為防盜之設備，自屬安全設
      備之一種，被告自窗戶伸手入屋內竊取鑰匙，既已越進窗
      戶，使他人安全設備失其防閑之效用，核其所為係犯刑法
      第321 條第1 項第2 款之踰越安全設備竊盜罪。
（二）被告所攜帶之竹竿未據扣案，本院無從得知其外形及構造
      ，致無法判斷該竹竿於客觀上是否對人之生命、身體構成
      危險，而得認定為兇器，是本院依罪疑有利被告之原則，
      認定被告攜帶之竹竿非兇器，檢察官僅憑被告所供即遽認
      該竹竿係凶器，尚有未洽。
（三）被告於警詢時自承此部分之竊盜時間係於93年8 月中旬快
      接近下旬之某日，檢察官認係於93年8 月15日下午4時 許
      ，尚有未合，本院係依被告所供，認定此部分竊盜行為之
      時間，附此敘明。
二、犯罪事實欄二（二）所示竊取被害人甲○○財物部分：
（一）被告踰越窗戶入屋內，竊取被害人甲○○之財物，核其所
      為係犯刑法第321 條第1 項第2 款之踰越安全設備竊盜罪
      。
（二）被告自承此部分之竊盜時間係於93年8 月底某日，而被害
      人之母親杜林秋嬌亦未指明失竊之時間，依罪疑有利被告
      之原則，本院認定此部分之竊盜時間並非於日沒後之夜間
      ；另檢察官認此部分之竊盜時間係93年8 月15 日 下午4
      時，亦有未洽，本院採被告於警詢時供述之內容認定此部
      分之竊盜時間，併此敘明。
三、犯罪事實欄二（三）所示竊取被害人戊○○財物部分：
（一）按螺絲起子係金屬製品，質硬型尖，客觀上足以對人之生
      命、身體構成危險，自屬兇器無疑，被告於夜間攜帶螺絲
      起子1 支，前往被害人戊○○住處，自該屋窗戶將手伸入
      屋內，竊得該屋之鑰匙2 支，再以竊得之鑰匙開啟該屋後
      門入內行竊，因被害人發現而未竊得其他財物，核其所為
      係犯刑法第321 條第1 項第1 款、第2 款、第3 款之加重
      竊盜既遂罪。
（二）又鑰匙亦屬財物之1 種，被告既已竊得被害人住處之鑰匙
      ，其竊盜犯行即已既遂，縱其進入被害人住處後未竊得任
      何財物，仍應以上揭加重竊盜既遂罪論處，檢察官認為被
      告係犯刑法第321 條第2 項、第321 條第1 項第1 、2 、
      3 款之加重竊盜未遂罪，尚有未洽。
（三）次按行為人僅有強力排除猛拖之被動行為，尚難認為有積
      極暴行而達於強暴脅迫之程度，衡以準強盜罪係以強暴脅
      迫為構成要件，究否可認相符已非無斟酌之餘地（最高法
      院43年台上字第670 號判決意旨參照）。本案證人即被害
      人戊○○於偵查中固結證稱：我（按即被害人戊○○）與
      被告發生衝突互毆，被告出拳毆打我的頭及身體，且掐我
      的脖子等語（見93年度偵字第3935號卷第36頁至37頁），
      然證人於本院審理時證稱：案發時我（按即被害人戊○○
      ）在家中打電腦，被告突然走進來，我在確定被告不是前
      來找人後，就問被告是否小偷，被告好像很心虛，就再問
      被告是有進去我母親的房間，被告稱進去過後，我看被告
      口袋鼓鼓的，就叫被告拿出來看，被告拿出來一邊是手套
      ，一邊是螺絲起子，我就叫被告不要走，被告要跑，我在
      後面追，並從正面抓被告的衣服，被告掙扎，擋我的手，
      並將我的手拉開，我就揮拳打被告的左腮，被告氣起來叫
      我不要那麼大聲，並抓我的脖子，2 人因而發生互毆，從
      房間外走廊打到廚房，嗣我在廚房將被告制伏，並告訴被
      告不要跑，就不會毆打被告，被告答應不會逃跑，詎2 人
      返回客廳時，被告又掐我的脖子，我在整個過程中有打到
      手骨，走廊及客廳牆壁都有我的血等語（見本院94年1 月
      5 日審判筆錄第5 頁至第6 頁），觀諸證人所證與被告發
      生爭執之過程，係證人為防止被告脫逃，而出手拉住被告
      之衣服，被告以手拉開證人之手後，證人即出手毆打被告
      ，被告因受證人拉住衣服，又遭毆打，始以手掐住證人之
      脖子，企能脫離證人之箝制，2 人因而發生拉扯及毆打，
      足徵被告僅係被動的以強力排除證人之拉扯及毆打，並無
      主動對證人施以強暴行為之意思，從而被告之被動排除行
      為，尚難認已達於暴行之程度，此觀卷附照片（93年度毒
      偵字第3935號卷第16頁），證人受傷之部位僅在右手指骨
      ，其餘身體各處並無傷害之情，益明被告僅係被動排除證
      人之箝制，而未積極施以暴行，否則以證人所證2 人毆打
      之程度，證人應不致僅於手指骨受有傷害。是檢察官認被
      告係犯加重竊盜未遂罪，而因事跡敗露，為脫免逮捕，而
      當場對證人施以加暴行為，涉犯刑法第330 條之加重強盜
      未遂罪論處，尚有未洽，然其基本社會事實同一，本院自
      得依職權變更起訴法條後，依法予以審理。
四、被告先後數次加重竊盜犯行，時間緊接，且觸犯構成要件相
    同之罪名，顯係基於概括犯意為之，為連續犯，應以刑法第
    321 條第1 項第1 款、第2 款、第3 款之1 罪論，並依法加
    重其刑。
五、按於假釋中因故意更犯罪，受有期徒刑以上刑之宣告者，撤
    銷其假釋，刑法第78條第1 項固定有明文，然同條第2 項規
    定，必須再犯之罪，其犯罪、起訴均在假釋中始可撤銷假釋
    ，如犯罪在假釋中，而起訴已在假釋期滿後者，即不得撤銷
    假釋。被告前受如事實欄所載有期徒刑之執行，於93年3 月
    5 日縮短刑期假釋出監，93年8 月26日假釋期滿，有臺灣高
    等法院被告全國前案紀錄表在卷可稽，被告再犯本案連續加
    重竊盜罪之第一次犯行時間為93年8 月中旬某日，雖係在假
    釋中，然本罪之起訴係在假釋期滿後之93年11月4 日，有臺
    灣基隆地方法院檢察署移送函上本院收件章之日期可憑，依
    首揭說明，自不得據以撤銷假釋，被告前案之假釋，既無撤
    銷之原因，依刑法第79條第1 項之規定，其未執行之刑，於
    假釋期滿之93年8 月26日，以已執行論。被告於假釋期滿後
    ，5 年以內復犯本案有期徒刑以上之罪，自屬累犯，爰依法
    遞加重其刑。
六、爰審酌被告有多次竊盜前科，素行不良，有前引臺灣高等法
    院被告全國前案紀錄表可按，且正值壯年，不思以己力賺取
    財物，妄以竊盜之方法快速取得財物，其行為殊不足取，且
    以攜帶兇器及侵入住宅方式竊盜，亦嚴重損及他人住家及生
    命之安全，及其所得財物價值與犯後態度等一切情狀，量處
    如主文所示之刑。
七、扣案之螺絲起子1 支及手套1 副，係被告所有供本案竊盜所
    用，業據其供承在卷，爰依法宣告沒收。
肆、應適用之法律：
    刑事訴訟法第299 條第1 項前段、第300 條，刑法第56條、
    第321 條第1 項第1 款、第2 款、第3 款、第47條、第38
    條第1 項第2 款。
本案經檢察官樊家妍到庭執行職務。
中　　華　　民　　國　　94　　年　　1 　　月　　19　　日
                  刑事第一庭審判長法  官  邱志平
                                  法  官  蔡岱霖
                                  法  官  劉桂金
以上正本證明與原本無異。
對於本件判決如有不服，應於收受送達後10日內，向本院提出上
訴書狀，上訴於臺灣高等法院，並按他造當事人之人數附具繕本
。
中　　華　　民　　國　　94　　年　　1 　　月　　19　　日
                                  書記官  黃士元
附錄論罪科刑法條：
刑法第321條：
犯竊盜罪而有左列情形之一者，處六月以上、五年以下有期徒刑
：
一  於夜間侵入住宅或有人居住之建築物、船艦或隱匿其內而犯
    之者。
二  毀越門扇、牆垣或其他安全設備而犯之者。
三  攜帶兇器而犯之者。
